【裁判字號】    99,易,943
【裁判日期】    991005
【裁判案由】    竊盜
【裁判全文】
臺灣苗栗地方法院宣示判決筆錄           99年度易字第943號
公  訴  人  臺灣苗栗地方法院檢察署檢察官
被      告  乙○○
上列被告因竊盜案件，經檢察官提起公訴（99年度偵字第2954號
），本院於中華民國99年10月5 日下午4 時，在本院第3 法庭宣
示判決，出席職員如下：
                      法  官  呂曾達
                      書記官  劉容辰
                      通  譯  林偉婷
法官起立朗讀判決主文、犯罪事實要旨、處罰條文，及告以上訴
限制、期間並提出上訴狀之法院，且諭知記載其內容：
一、主  文：
    乙○○犯竊盜罪，處拘役伍拾日，如易科罰金，以新臺幣壹
    仟元折算壹日。
二、犯罪事實要旨：
    本件犯罪事實引用檢察官起訴書之記載（如附件）。
三、處罰條文：
    刑法第320 條第1 項。
五、協商判決除有刑事訴訟法第455 條之4 第1 項第1 款於本訊
    問程序終結前，被告撤銷協商合意或檢察官撤回協商聲請者
    ；第2 款被告協商之意思非出於自由意志者；第4 款被告所
    犯之罪非第455 條之2 第1 項所定得以協商判決者；第6 款
    被告有其他較重之裁判上一罪之犯罪事實者；第7 款法院認
    應諭知免刑或免訴、不受理者情形之一，及違反同條第2 項
    「法院應於協商合意範圍內為判決；法院為協商判決所科之
    刑，以宣告緩刑或2 年以下有期徒刑、拘役或罰金為限」之
    規定者外，不得上訴。
六、如有前項得上訴之情形，若不服本件判決，得自收受判決筆
    錄送達之日起10日內，向本院提出上訴書狀，上訴於第二審
    法院。
中    華    民    國    99    年    10    月     5    日
                  臺灣苗栗地方法院刑事第一庭
                            書記官  劉容辰
                            法  官  呂曾達
以上正本證明與原本無異。
                            書記官  劉容辰
中    華    民    國    99    年    10    月     5    日
附錄法條：
刑法第320 條第1項：
（普通竊盜罪）
意圖為自己或第三人不法之所有，而竊取他人之動產者，為竊盜
罪，處5 年以下有期徒刑、拘役或5 百元以下罰金。
附件：
臺灣苗栗地方法院檢察署檢察官起訴書
                                      99年度偵字第2954號
    被      告  乙○○  男  59歲（民國○○年○○月○○日生）
                        住苗栗縣竹南鎮○○街86號
                        國民身分證統一編號：Ｚ000000000號
上列被告因竊盜案件，業經偵查終結，認應提起公訴，茲將犯罪
事實及證據並所犯法條分敘如下：
        犯罪事實
一、乙○○於民國99年4月2日上午11時10分許，騎乘兒子蘇志玄
    所有車牌號碼ICP-565 號之重型機車，途經苗栗縣竹南鎮○
    ○路253 號對面工地時，竟意圖為自己不法之所有，徒手竊
    取該工地內為甲○○所有之工程鐵管1 支，得手後，隨即扛
    於肩上並以機車載往同鎮○○路與真如路口之鑫能企業有限
    公司，以新臺幣200 元之價格，變賣予不知情之該公司負責
    人，換取現金供己花用。嗣經甲○○報警調閱路口之監視錄
    影畫面後，循線查獲上情。
二、案經甲○○訴由苗栗縣警察局竹南分局報告偵辦。
        證據並所犯法條
一、茲將本案證據臚列如下：
  (一)被告乙○○之供述：坦承於上揭時、地搬取甲○○所有之工
    程鐵管1 支並變賣之事實，惟辯稱是甲○○的父親林健銘（
    應為林冠銘）同意伊過去拿的，因為伊本來要拿鐵管去搭菜
    棚架，但後來用不著才載去變賣云云。
  (二)告訴人甲○○之指訴：證明伊所有之工程鐵管1 支，確實於
    上揭時、地遭乙○○竊取之事實。
  (三)苗栗縣警察局竹南分局查訪紀錄表1 紙：證明林冠銘事先並
    未同意乙○○前往搬取甲○○所有之工程鐵管一事。
  (四)鑫能企業有限公司收受物品、舊貨、五金廢料或廢棄物登記
    表1 紙。
  (五)監視錄影翻拍照片1張及現場照片2張。
二、核被告所為，係犯刑法第320條第1項之普通竊盜罪嫌。
三、依刑事訴訟法第251條第1項提起公訴。
    此  致
臺灣苗栗地方法院
中    華    民    國    99    年    8     月    18    日
                              檢  察  官  李  基  彰
本件正本證明與原本無異
中    華    民    國    99    年    8     月    25    日
                              書  記  官  林  咨  研

司法院資訊處製作；財團法人民間司法改革基金會備份。
